【裁判字號】    98,抗,73
【裁判日期】    981211
【裁判案由】    本票裁定
【裁判全文】
臺灣高雄地方法院民事裁定                98年度抗字第73號
抗  告  人  甲○○
相  對  人  乙○○
上列抗告人因與相對人間本票裁定事件，對於中華民國98年11月
3 日臺灣高雄地方法院98年度司票字第7149號裁定提起抗告，本
院裁定如下：
    主  文
抗告駁回。
抗告程序費用壹仟元由抗告人負擔。
    理  由
一、按執票人向本票發票人行使追索權時，得聲請法院裁定後強
    制執行，票據法第123 條第2 項定有明文。又本票執票人依
    上開法條之規定，聲請法院裁定許可對發票人強制執行係屬
    非訟事件程序，以審查強制執行許可與否，並無確定實體上
    法律關係存否之效力，如發票人就票據債務之存否有爭執時
    ，應由發票人提起確認之訴，以資解決，最高法院56年台抗
    字第714 號、57年台抗字第76號著有判例。
二、本件相對人主張：伊執有抗告人於民國95年11月20日所簽發
    之本票2 紙，並免除作成拒絕證書，詎屆期提示未獲付款，
    依票據法第123 條聲請裁定許可強制執行等情，已據提出本
    票2 紙為證，原裁定予以准許，即無不合。抗告人於98年11
    月10日未具理由提起抗告，經本院於98年11月18日裁定命抗
    告人應於裁定送達5 日內提出抗告理由書，前開裁定已於98
    年11月24日送達抗告人，有送達回證在卷可稽（見本院卷第
    8 頁），惟抗告人迄今仍未提出抗告理由，具體指摘原裁定
    有何違法不當情事；復經本院調取本院98年度司票字第7149
    號卷宗審閱結果，原裁定從形式上觀察，亦無任何違法不當
    之處，則抗告人提起本件抗告，為無理由，應予駁回。至抗
    告人若認與相對人之債權債務關係仍有實體上之爭執，抗告
    人仍得提起訴訟解決，並非非訟程序得以審究，附此敘明。
三、又按非訟事件，依法應由關係人負擔費用者，法院裁定命關
    係人負擔時，應一併確定其數額；非訟事件程序費用之負擔
    ，有相對人者，準用民事訴訟法有關訴訟費用之規定，非訟
    事件法第24條第1 項及第21條第2 項定有明文。本件抗告業
    經駁回在案，依上開法條規定，本院應予確定訴訟費用額。
    茲因抗告人提起本件抗告，除繳納抗告費1,000 元外，未有
    其餘訴訟費用之支出。是以，本件應由抗告人負擔之訴訟費
    用額確定為1,000 元。
四、據上論結，本件抗告為無理由，依非訟事件法第46條、第21
    條第2 項、第24條第1 項，民事訴訟法第495 條之1 第1 項
    、第449 條第1 項、第78條，裁定如主文。
中    華    民    國    98    年    12    月    11    日
                  民事第三庭  審判長法  官  朱玲瑤
                                    法  官  陳宛榆
                                    法  官  洪能超
正本係照原本作成。
本裁定不得抗告。
中    華    民    國    98    年    12    月    11    日
                                    書記官  火秋予


司法院資訊處製作；財團法人民間司法改革基金會備份。
